【裁判字號】    98,中簡上,179
【裁判日期】    980428
【裁判案由】    侵占
【裁判全文】
臺灣臺中地方法院刑事判決           98年度中簡上字第179號
上  訴  人
即  被  告  丙○○
上列被告因侵占案件，不服本院臺中簡易庭98年度中簡字第99號
中華民國98年1 月13日第一審簡易判決（聲請案號：臺灣臺中地
方法院檢察署97年度偵緝字第2308號），提起上訴，本院管轄之
第二審合議庭判決如下：
    主  文
上訴駁回。
丙○○緩刑貳年。
    犯罪事實
一、丙○○係甲○○之朋友。甲○○於民國96年12月15日下午 4
    時許，將其所有之NOKIA 牌，型號3125號之行動電話（含門
    號0000000000號SIM 卡）借給其女友許茵淇使用，而為該行
    動電話之持有人。許茵淇復於97年1 月26日下午3 時許，在
    臺中縣大里市○○路78巷31弄9 號10樓，因丙○○無行動電
    話可供聯絡使用，乃將上開行動電話（含SIM 卡）借予丙○
    ○使用。詎丙○○因缺錢花用，於97年3 月間，竟意圖為自
    己不法所有，易持有為所有之意思，而將該支行動電話（含
    SIM卡）予以侵占為己有，並至臺中市○○路之不詳通訊行
    ，以新臺幣（下同）500元之價格，將該支行動電話販售予
    上開通訊行。
二、案經甲○○訴由臺中縣警察局霧峰分局報告臺灣臺中地方法
    院檢察署檢察官偵查後聲請簡易判決處刑。
    理    由
一、訊據上訴人即被告（下稱被告）丙○○對於上開侵占之犯罪
    事實坦承不諱，核與證人即告訴人甲○○於警詢及本院準備
    程序中之指訴、證人許茵淇於警詢中之證述情節相符，足見
    被告之自白與事實相符，堪以採信。從而，本件被告侵占犯
    行，事證明確，堪以認定。
二、核被告所為，係犯刑法第335 條第1 項之普通侵占罪。原審
    認本件事證明確，依刑事訴訟法第449 條第1 項前段、第45
    4 條第2 項，刑法335 條第1 項、第41條第1 項前段，刑法
    施行法第1 條之1 第1 項，判處被告拘役20日，並諭知易科
    罰金之折算標準，其認事用法並無不當。
三、上訴人即被告丙○○上訴意旨略以：被告承認其有將甲○○
    所有之NOKIA 牌，型號3125號之行動電話，以500 元之價格
    ，販售給位於臺中市○○路之不詳通訊行，然因被告係初犯
    ，並無任何前科紀錄，且已與甲○○達成和解並已履行完畢
    ，爰提起上訴請求併予緩刑宣告等語。
四、經查：被告丙○○前並無因故意犯罪受有期徒刑以上刑之宣
    告，有臺灣高等法院被告前案紀錄表及臺灣臺中地方法院檢
    察署刑案資料查註紀錄表各1 份附卷可稽，其因一時失慮，
    致罹刑典，且被告已與告訴人於98年3 月20日在本院達成和
    解，並履行完畢，亦有本院調解程序筆錄、郵政國內匯款執
    據各1 紙在卷可憑。本院審酌上情後，認為被告不僅於本院
    審理時認罪，嗣後並積極謀求與告訴人和解，依其此等態度
    ，顯見被告經此教訓，已得有相當之警惕，日後應無再犯之
    虞，故前開宣告之刑，以暫不執行為適當，爰併予宣告緩刑
    2年，以啟自新。
五、應適用之法律：
    依刑事訴訟法第455條之1第1項、第3項、第368條，刑法第
    74條第1項第1款，判決如主文。
本案經檢察官乙○○到庭執行職務。
中    華    民    國    98    年    4     月    28    日
              刑事第五庭    審判長法  官  朱光國
                                  法  官  林慧英
                                  法  官  唐光義
以上正本證明與原本無異。
本判決不得上訴。
                                  書記官  黃聖心
中    華    民    國    98    年    4     月    28    日
附錄論罪科刑法條
中華民國刑法第335條（普通侵占罪）
意圖為自己或第三人不法之所有，而侵占自己持有他人之物者，
處5年以下有期徒刑、拘役或科或併科1千元以下罰金。
前項之未遂犯罰之。


司法院資訊處製作；財團法人民間司法改革基金會備份。
